臺灣臺中地方法院刑事判決　　　　　　 100年度訴字第2127號
公　訴　人　臺灣臺中地方法院檢察署檢察官
被　　　告　王厚傑
指定辯護人　本院公設辯護人　戴遐齡
上列被告因違反毒品危害防制條例案件，經檢察官提起公訴（一
００年度偵緝字第一０五六號），本院判決如下：
    主    文
王厚傑共同犯如附表編號一至五所示之罪，均累犯，各處如附表
編號一至五所示之刑（含主刑及從刑），應執行有期徒刑拾陸年
肆月。未扣案之販賣毒品所得新臺幣伍仟元，應與洪大千連帶沒
收之，如全部或一部不能沒收時，應以其與洪大千之財產連帶抵
償之。
    犯罪事實
一、王厚傑（綽號「阿傑」、「小傑」）前因竊盜案件，經本院
    以九十五年度易字第三五五二號判決判處有期徒刑七月確定
    ，嗣經本院依中華民國九十六年罪犯減刑條例裁定減為有期
    徒刑三月十五日確定，於民國九十六年七月十六日在監服刑
    期滿執行完畢。詎仍不知悔改，其明知海洛因係毒品危害防
    制條例第二條第二項第一款所稱之第一級毒品，依法不得持
    有、販賣海洛因。惟王厚傑見販賣海洛因有利可圖，竟與洪
    大千（綽號「阿吉」，另經法院判處應執行有期徒刑八年十
    月確定）共同基於販賣第一級毒品海洛因牟取差價利潤之犯
    意聯絡，由洪大千以王厚傑所提供之不詳廠牌行動電話，插
    附王厚傑所交付之門號為0000000000、0000
    000000號之ＳＩＭ卡，負責接聽如附表編號一至五所
    示劉錫鴻、林睿騰、陳漢政、黃仲等人撥入之電話。惟因
    洪大千與劉錫鴻等人先前早有聯繫經驗及交易紀錄，故而毋
    庸在電話中詳加交代毒品種類、數量、金額及會面地點，只
    需由洪大千依來電號碼查知對方身分，隨即按掉電話不予接
    聽，以示其已知悉依照先前購買之條件，至彼此間過去約定
    之處所進行毒品交易。洪大千再向王厚傑取得販賣所需之毒
    品後，於附表編號一、二、四、五所示之時間、地點，由洪
    大千將如各該附表編號所示之第一級毒品海洛因攜往該處，
    售予前揭劉錫鴻等人（詳細交易經過如附表編號一、二、四
    、五所示），並由洪大千收取如附表編號一、二、四、五所
    示各新臺幣（下同）一千元之現金而完成買賣毒品交易；另
    於附表編號三所示之時間、地點，則由洪大千駕車搭載王厚
    傑至該處，由王厚傑下車直接將如附表編號三所示之第一級
    毒品海洛因售予陳漢政（詳細交易經過如附表編號三所示）
    ，並由王厚傑向陳漢政直接收取如附表編號三所示之一千元
    價金。渠等二人即從中賺取差價牟利，以此方式共同販賣第
    一級毒品海洛因。嗣經員警依據通聯紀錄資料，得悉洪大千
    曾以前揭門號之行動電話與附表編號一至五所示之劉錫鴻等
    人，進行通話時間皆為零秒之異常通訊，而懷疑渠等係用以
    聯繫交易毒品事宜，乃於九十九年九月二十一日先查獲洪大
    千，再依洪大千到案後之供述內容，於一百年六月二十八日
    晚間八時許，在臺中市○○區○○路一段一四四０號前，查
    獲王厚傑而得悉上情。
二、案經臺灣臺中地方法院檢察署檢察官自動檢舉偵查起訴。
    理    由
壹、證據能力取捨之意見：
一、按刑事訴訟法第一百五十九條之一第二項規定，被告以外之
    人於偵查中向檢察官所為之陳述，除顯有不可信之情況者外
    ，得為證據。考其立法意旨，係以刑事訴訟法規定檢察官代
    表國家偵查犯罪、實施公訴，依法其有訊問被告、證人及鑑
    定人之職權，證人、鑑定人且須具結，而實務運作時，偵查
    中檢察官向被告以外之人所取得之陳述，原則上均能遵守法
    律規定，不致違法取供，其可信性極高，為兼顧理論與實務
    ，爰於第二項明定被告以外之人於偵查中向檢察官所為之陳
    述，除顯有不可信之情況者外，得為證據（參考刑事訴訟法
    第一百五十九條之一立法理由）。本案證人洪大千、劉錫鴻
    、林睿騰、陳漢政、黃仲於檢察官偵查時以證人身分作證
    ，經檢察官告以具結之義務及偽證之處罰，並命具結而擔保
    其證述之真實性，且無證據顯示係遭受強暴、脅迫、詐欺、
    利誘等外力干擾情形，或在影響其等心理狀況致妨礙其自由
    陳述等顯不可信之情況下所為。上揭證人於偵訊時之陳述既
    無顯不可信之情況，依前開說明，自有證據能力。
二、另按被告以外之人於審判外之陳述，雖不符刑事訴訟法第一
    百五十九條之一至第一百五十九條之四之規定，然經當事人
    於審判程序同意作為證據，法院審酌該言詞陳述作成時之情
    況，認為適當者，亦得為證據；當事人、代理人或辯護人於
    法院調查證據時，知有刑事訴訟法第一百五十九條第一項不
    得為證據之情形，而未於言詞辯論終結前聲明異議者，視為
    有前項之同意，刑事訴訟法第一百五十九條之五定有明文。
    證人劉錫鴻、林睿騰、陳漢政、黃仲於警詢時之證述內容
    ，屬被告以外之人於審判外之陳述，且不符刑事訴訟法第一
    百五十九條之一至一百五十九條之四之規定，惟因被告及指
    定辯護人於本院行準備程序時已表示同意具有證據能力，本
    院審酌上開陳述作成時之情況，並無違法取證之瑕疵，認以
    之作為證據為適當，揆諸上開規定，應具有證據能力。
三、另卷附之行動電話通聯紀錄，純係機械作用而不涉及人為之
    意志判斷，與傳聞法則所欲防止證人記憶、認知、誠信之誤
    差明顯有別，核與刑事訴訟法第一百五十九條第一項之要件
    不符。該項證據既無違法取得之情形，已如前述，且經本院
    依法踐行調查證據程序，自應具有證據能力。
四、而被告就本案犯罪事實所為自白，經核並無刑事訴訟法第一
    百五十六條第一項出於強暴、脅迫、利誘、詐欺、疲勞訊問
    、違法羈押或其他不正方法之情事，且調查結果亦與卷內其
    他證據資料所呈現之犯罪事實相符，依刑事訴訟法第一百五
    十六條第一項之規定，自得作為證據。
貳、實體認定之依據：
一、上開犯罪事實，業據被告王厚傑於本院審理時坦承不諱，核
    與證人即共犯洪大千於偵查及本院審理時證述之共同販賣第
    一級毒品海洛因情節相符，並經證人劉錫鴻、林睿騰、黃仲
    等人於警詢及偵查中、證人陳漢政於警詢、偵查及本院審
    理時指證明確，復有通聯紀錄及本院核發之通訊監察書在卷
    可佐。爰逐一敘明主要之供述證據如下：
（一）附表編號一部分：證人劉錫鴻於九十九年四月七日偵訊時
      證稱：「（問：九十九年二月十日所施用之海洛因來源？
      ）我向洪大千買的。」、「（問：當天你如何與洪大千聯
      絡？）我以我手機0000000000電話打洪大千的
      0000000000電話，我打過去響幾聲，他就掛掉
      ，他就知道我要去找他買毒品，交易地點都是在文心路與
      崇德路交岔路口，這是之前就說好了，我到達後，就打給
      他，他又掛掉，過了十幾分鐘後，他就會出現，他是騎一
      臺粉紅色的機車來，都是他一人過來，我是跟他一手交錢
      、一手交貨。」、「（問：《提示0000000000
      與0000000000於九十九年二月十日之通聯紀錄
      》是否為你與洪大千之通話紀錄？）是，最後一通九十九
      年二月十日十時四十四分，就是我到現場後打電話給他，
      他按掉的那通，過沒多久他就出現了，至於當天會有五通
      通話，可能是因為我打給他，他沒有按掉，我就繼續打，
      直到他按掉，才算他知道。」等語。再對照卷附通聯紀錄
      所示，共犯洪大千所使用之0000000000號行動
      電話門號，與證人劉錫鴻使用之0000000000號
      行動電話門號，確於九十九年二月十日上午十時二十五分
      五十七秒至同日上午十時四十四分十六秒之間，出現五次
      之聯繫紀錄，通話時間除其中一通為一秒外，其餘皆為零
      秒，足徵被告確有與洪大千以上開直接按掉電話之聯繫方
      式，販賣第一級毒品海洛因予劉錫鴻之事實，此情並與證
      人洪大千於偵查中之供述內容相互合致。
（二）附表編號二部分：證人林睿騰於九十九年十月七日偵訊時
      證稱：「（問：你最近一次向洪大千買毒品為何時？）今
      年二、三月間，我以我自己0000000000電話打
      電話給他，他會將電話按掉，表示他知道我要過去向他買
      毒品，我就去臺中市○○路與文心路附近等他，這地方是
      我跟他之前約定好的交易地點，我到達後，再撥電話給他
      ，他會按掉，表示他知道我到了，之後他就會過來賣我毒
      品，這次我是跟他買一千元的海洛因，與洪大千一手交錢
      、一手交貨，該次洪大千是開一臺墨綠色的ＶＯＬＶＯ車
      過來。」等語，核與證人洪大千於九十九年十月二十五日
      偵訊時證稱：「（問：是否於九十九年二、三月間，在臺
      中市○○路與文心路附近，販賣一千元的海洛因給林睿騰
      ？）有。」、「（問：有無一臺墨綠色的ＶＯＬＶＯ？）
      那是王厚傑的車，我也有開過。」等語相符。再對照卷附
      通聯紀錄所示，共犯洪大千所使用之000000000
      0號行動電話門號，與證人林睿騰使用之0000000
      000號行動電話門號，確於九十九年二月間出現多次之
      聯繫紀錄，通話時間皆為零秒，足徵被告確有與洪大千以
      上開直接按掉電話之聯繫方式，販賣第一級毒品海洛因予
      林睿騰之事實。
（三）附表編號三部分：證人陳漢政於九十九年四月十九日偵訊
      時證稱：「其實小傑與洪大千是不同的人，我每次撥打0
      000000000的電話，他們二人其中一人就會出來
      崇德路與文心路口跟我交易，但是他們的電話在今年二月
      份有換，正確電話為0000000000，我後來都是
      打這支0000000000，而且後來都是他們二人一
      起出來跟我交易。我最近一次跟他們交易為九十九年三月
      二十八日，當天我以我的手機0000000000打給
      他們的0000000000電話，該次是我打給他們後
      ，響了幾聲，他們就按掉，表示他們知道我要買毒品，之
      後，我就去文心路與崇德路口，該次是他們二人一起出來
      跟我交易，我是以一千元跟他們買海洛因，我把錢交給小
      傑，毒品也是小傑交給我，洪大千當時人在旁邊。」等語
      。再對照卷附通聯紀錄所示，共犯洪大千所使用之000
      0000000號行動電話門號，與證人陳漢政使用之0
      000000000號行動電話門號，確於九十九年三月
      三十一日上午十一時二十二分五十三秒，出現一次之聯繫
      紀錄；另證人陳漢政所使用之上開行動電話門號，又於同
      日上午十一時五十九分三十七秒，撥打共犯洪大千所使用
      之0000000000號行動電話門號，上開通話時間
      皆為零秒。是依被告與共犯洪大千之犯罪模式觀察，陳漢
      政於九十九年三月三十一日應係先撥打00000000
      00號行動電話門號，表明有意購買海洛因後，由洪大千
      直接按掉電話不予接聽以示確認，再由陳漢政於抵達先前
      約定之交易地點後，撥打0000000000號行動電
      話門號，形同告知被告或洪大千其已到達該處等待交易之
      意思。從而，被告於當日販賣第一級毒品並交付予陳漢政
      之時間，應為九十九年三月三十一日上午十一時五十九分
      三十七秒後之某時，較屬明確，而非證人陳漢政上開所稱
      之九十九年三月二十八日。此觀證人陳漢政於本院審理時
      ，亦表示交易時間應以通聯紀錄所呈現之資料為準，上開
      二則通聯紀錄皆係其與洪大千聯絡購毒之通話；及證人即
      共犯洪大千於本院審理時，更證稱確實與被告前去交易海
      洛因等情，益足為證。至於公訴意旨所稱被告與洪大千僅
      於九十九年三月三十一日上午十一時二十二分五十三秒，
      以0000000000號行動電話聯繫本次販毒事宜等
      語，恐係未能詳細核對卷內所附之全部通聯紀錄，及注意
      證人陳漢政前揭所稱撥打0000000000號行動電
      話聯絡購買海洛因之情節，尚欠週延，應予補充更正。
（四）附表編號四、五部分：證人黃仲於九十九年九月二十日
      警詢時，業已證稱：卷附九十九年六月十八日上午九時五
      十二分二十三秒至同日上午十時五十分十七秒之間，及九
      十九年六月二十三日下午二時零四分十四秒、同日下午二
      時三十七分三十八秒，伊與共犯洪大千使用之00000
      00000號行動電話，所出現之四則及二則通聯紀錄，
      均係用以聯繫購買海洛因之事宜等語明確。且證人黃仲
      更於九十九年九月二十日偵訊時證稱：「（問：請說明九
      十九年六月十八日購買情形？）第一通打通後，洪大千把
      我的電話按掉，表示他知道我找他購賣毒品，第二通是到
      了約定地點即北屯路與文心路附近一個單行道的土地公廟
      前，我再打給他，這是我跟他原本說好的交易地點，他把
      電話按掉，表示他知道我到了，第三通與第四通是我等太
      久再打的，他都按掉，後來就等到他了，這次他一人來的
      ，他騎機車過來，該次我跟他購買一千元的海洛因，是跟
      他一手交錢、一手交貨。」、「（問：請說明九十九年六
      月二十三日購買情形？）第一通打給他，他也按掉，表示
      他知道我找他，第二通是我到上開約定地點打給他的，他
      同樣按掉，表示他知道我到了，後來他就來了，這次他也
      是一人過來，他騎機車過來，這次我向他購買一千元的海
      洛因，也是跟他一手交錢、一手交貨。」等語。再對照卷
      附通聯紀錄所示，共犯洪大千所使用之00000000
      00號行動電話門號，與證人黃仲使用之000000
      0000號行動電話門號，確於九十九年六月十八日上午
      九時五十二分二十三秒至同日上午十時五十分十七秒之間
      ，出現四次之聯繫紀錄；另於九十九年六月二十三日下午
      二時零四分十四秒、同日下午二時三十七分三十八秒，亦
      出現二次之聯繫紀錄，足徵被告確有與洪大千以上開直接
      按掉電話之聯繫方式，販賣第一級毒品海洛因予黃仲之
      事實，並與證人洪大千於偵查及本院審理時之供述內容相
      互合致。
    綜上各項證據資料，已足認定被告前揭自白應屬實情。又按
    販賣毒品屬重大犯罪，須科以重度刑責，故販賣毒品行為，
    均以隱匿方式為之，且既無公定價格，復容易因分裝而增減
    份量，而每次買賣之價量，亦常隨雙方關係深淺、資力、需
    求量及對行情之認知、來源是否充裕等因素，而異其標準，
    非可一概而論。是以販賣之人從價差或量差中牟利之方式雖
    異，然其意圖營利之販賣行為則無二致，蓋毒品皆屬量微價
    高之物，販賣者皆有暴利可圖，茍非意圖販賣營利，一般人
    焉有可能甘冒重度刑責而販賣毒品？是被告確有販賣第一級
    毒品賺取差價營利之犯意，當無疑義。本案事證已臻明確，
    被告犯行洵堪認定。
二、查海洛因係毒品危害防制條例第二條第二項第一款所稱之第
    一級毒品。核被告王厚傑就附表編號一至五部分所為，均係
    犯毒品危害防制條例第四條第一項之販賣第一級毒品罪。又
    被告各基於販賣目的而持有第一級毒品海洛因之低度行為，
    應各為販賣之高度行為所吸收，均不另論罪。而被告就上開
    販賣第一級毒品犯行，與洪大千皆有犯意聯絡及行為分擔，
    均為共同正犯。至於被告所犯如附表編號一至五所示之罪，
    犯意各別，行為互殊，應予分論併罰。查被告前因竊盜案件
    ，經本院以九十五年度易字第三五五二號判決判處有期徒刑
    七月確定，嗣經本院依中華民國九十六年罪犯減刑條例裁定
    減為有期徒刑三月十五日確定，於九十六年七月十六日在監
    服刑期滿執行完畢，有臺灣高等法院被告前案紀錄表在卷可
    按。其受有期徒刑之執行完畢，五年內故意再犯本件法定本
    刑有期徒刑以上之罪，為累犯，除販賣第一級毒品罪之法定
    刑為死刑、無期徒刑部分依法不得加重外，餘皆依法加重其
    刑。又被告於一百年六月二十九日偵訊時，經檢察官訊問被
    告：「之前是否透過洪大千販賣海洛因給他人？」、「你是
    否曾經拿行動電話給洪大千使用？」，被告均答稱：「沒有
    。」，檢察官又提示證人陳漢政之照片，並訊問被告：「是
    否認識劉錫鴻、陳漢政二人？」，被告亦答稱：「不認識。
    」，顯已矢口否認其與洪大千共同販賣第一級毒品海洛因之
    犯罪事實。被告既已於偵查中否認犯罪，亦未於偵查期間提
    出任何書狀對外表示自白犯罪之意，揆諸前揭說明，本院自
    無從援引毒品危害防制條例第十七條第二項之規定而予減輕
    其刑，附此敘明。而被告上開販毒犯行，單次犯罪所得金額
    僅有一千元，全部交易獲取之對價總額亦僅五千元，交易毒
    品數量相對而言亦非龐大，相較於販售大量毒品、嚴重危害
    國人身體健康之大盤交易者或毒梟而言，被告前揭犯行之危
    害程度究不能等同視之，縱科予販賣第一級毒品罪之法定最
    低度刑即無期徒刑，仍將使被告人身自由遭受長期之剝奪，
    對其個人權益影響至鉅，與被告犯罪情節相互權衡之下，恐
    有刑罰過苛之虞，而非全無可值同情憫恕之處。本院審酌上
    情，就被告所犯如附表編號一至五所示販賣第一級毒品罪，
    皆應適用刑法第五十九條之規定酌減其刑，並先加後減之。
    爰審酌被告無視於我國政府禁絕毒害之堅定立場，僅圖一己
    私人經濟利益，任將海洛因賣予他人，致使買受之吸毒者更
    加產生依賴性及成癮性，戕害國民健康與社會治安程度至鉅
    ；再參以被告犯罪動機、目的、手段、其於共同犯罪過程中
    所分擔之角色、被告在偵查中否認犯罪、惟於本院審理時坦
    承犯行等一切情狀，分別量處如主文所示之刑，並定其應執
    行之刑，以示懲儆。
三、沒收與不予沒收部分：
（一）被告就其販賣第一級毒品所得（金額詳如附表編號一至五
      所示），屬被告因涉犯販賣第一級毒品罪所得之財物，且
      為被告所有，雖均未經扣案，仍應依毒品危害防制條例第
      十九條第一項之規定，均予宣告沒收，如全部或一部不能
      沒收時，則以其財產抵償之。又犯毒品危害防制條例第四
      條之罪者，其犯罪所得之財物應予沒收，如全部或一部不
      能沒收時，追徵其價額或以其財產抵償之，該條例第十九
      條第一項規定甚明。由此項規定觀之，必限於所得者為金
      錢以外之其他財物而無法沒收時，始應追徵其價額。如所
      得財物為金錢而無法沒收時，則應以其財產抵償之，不發
      生追徵價額之問題（最高法院九十三年度台上字第四五八
      四號刑事判決參照）。是以本院所宣告沒收者，既為被告
      因販賣毒品所得之金錢，即無就此部分諭知追徵價額之餘
      地。
（二）又按共同正犯犯罪所得之財物為現金時，因共同正犯應就
      全部犯罪結果負其責任，而合併計算犯罪所得，且於全部
      或一部不能沒收時，以其財產抵償之，但為避免執行時發
      生重複沒收、抵償之情形，故各共同正犯之間係採「連帶
      沒收、連帶抵償主義」，於裁判時應諭知被告共同犯罪所
      得之財物應與其他共同正犯「連帶沒收、連帶抵償之」，
      最高法院九十八年度台上字第三四九０號、九十八年度台
      上字第四一二七號刑事判決闡述至明。被告與洪大千共同
      涉犯如附表編號一至五所示之販賣第一級毒品罪之犯罪所
      得，均應基於共同正犯間之「連帶沒收、連帶抵償主義」
      ，而於各該罪名之主文項下，諭知被告就上開犯罪所得，
      應與共犯洪大千連帶沒收，如全部或一部不能沒收則連帶
      抵償之旨。
（三）至於員警在查獲共犯洪大千時，所查扣之序號為0000
      00000000000號行動電話，雖經證人洪大千於
      本院審理時證稱：伊曾經以該支行動電話插附被告所提供
      之門號為0000000000、0000000000
      號之ＳＩＭ卡使用等語，惟證人洪大千於本院九十九年度
      訴字第三五五三號案件審理時，業已表示：插附前揭門號
      之行動電話都是被告提供的，該二支行動電話及前揭門號
      之ＳＩＭ卡均在被告那裡等語，顯見證人洪大千並非以其
      自己所有之上開序號000000000000000號
      行動電話，供作聯繫販毒事宜之用。尤其觀諸卷附臺中市
      警察局第六分局電信監察譯文表所示，當時插附0000
      000000號行動電話與購毒者黃仲聯繫販毒之工具
      ，應為序號0000000000號行動電話，亦與共犯
      洪大千為警查扣之該支行動電話序號不符。準此以言，上
      開行動電話既難認與本案犯罪有何關聯，本院自不得遽予
      諭知沒收。
（四）按毒品危害防制條例第十九條第一項規定，犯販賣毒品罪
      者，其供犯罪所用或因犯罪所得之財物，均沒收之。但此
      並無「不問屬於犯人與否沒收之」之特別規定，自應仍有
      刑法第三十八條第一項第三款、第三項前段之適用，即以
      屬於犯人所有者為限，始得沒收之，最高法院九十四年度
      台上字第四二六五號刑事判決參照。被告於本院準備程序
      及審理時，對於門號為0000000000、0000
      000000號之ＳＩＭ卡及所插附之行動電話，是否均
      係其所購入並為其所有乙節，皆表示並無印象或無法確定
      。且依卷附現存證據資料觀察，亦無積極證據足以證明上
      開物品確屬被告所有（證人洪大千亦僅知上開物品係被告
      所交付，但就被告如何取得上開物品及所有權之真正歸屬
      ，亦難知悉），揆諸前揭實務見解，本院自不得遽予諭知
      沒收。
（五）另員警於一百年六月二十八日晚間八時許，在臺中市○○
      區○○路一段一四四０號前，所查扣之海洛因五包（含袋
      重四點八四公克）、注射針筒十六支、電子磅秤一臺、序
      號為000000000000000號行動電話一支（
      插附門號為0000000000號ＳＩＭ卡一張）等物
      ，據被告於本院審理時供稱：均係供伊自己施用毒品所使
      用等語，並無證據證明係被告犯本案販賣第一級毒品罪之
      工具。參以被告於本案中之最後一次交易海洛因之時間為
      九十九年六月二十三日，距離被告於前揭一百年六月二十
      八日為警查獲時止，相隔已逾一年之久，被告自有可能於
      該段期間內另行購入第一級毒品海洛因及相關施用、秤量
      工具，以供自己施用。由此觀之，上開查扣之海洛因、針
      筒、磅秤及行動電話（含ＳＩＭ卡），應非被告涉犯本案
      販賣毒品罪所使用或剩餘，而係其另因施用所需而自行購
      入，難認與前揭犯罪有何關聯，本院自無從於本案中諭知
      沒收。
據上論斷，應依刑事訴訟法第二百九十九條第一項前段，毒品危
害防制條例第四條第一項、第十九條第一項，刑法第十一條、第
二十八條、第四十七條第一項、第五十九條、第五十一條第五款
、第九款，判決如主文。
本案經檢察官廖育賢到庭執行職務。
中    華    民    國   100    年    11    月    15    日
                  刑事第七庭    審判長法  官  洪俊誠
                                      法  官  張德寬
                                      法  官  高文崇
以上正本證明與原本無異。
如不服本判決應於收受送達後10日內向本院提出上訴書狀，並應
敘述具體理由；其未敘述上訴理由者，應於上訴期間屆滿後20日
內向本院補提理由書（均須按他造當事人之人數附繕本）「切勿
逕送上級法院」。
                                      書記官  陳彥蓉
中    華    民    國   100    年    11    月    15    日
附錄論罪科刑法條：
毒品危害防制條例第四條第一項：
製造、運輸、販賣第一級毒品者，處死刑或無期徒刑；處無期徒
刑者，得併科新臺幣二千萬元以下罰金。
 附表：
┌──┬─────┬────┬──────┬────┬─────────┐
│編號│時    間  │對  象  │地    點    │交易客體│所犯罪名及處刑    │
│    │          │        │            │        │                  │
├──┼─────┼────┼──────┼────┼─────────┤
│ 一 │99年2月10 │劉錫鴻  │臺中市○○路│海洛因（│王厚傑共同販賣第一│
│    │日上午10時│        │與崇德路交岔│收取交易│級毒品，累犯，處有│
│    │44分16秒後│        │路口附近    │對價新臺│期徒刑拾伍年月。│
│    │之某時    │        │            │幣1000元│未扣案之販賣毒品所│
│    │          │        │            │）      │得新臺幣壹仟元，應│
│    │          │        │            │        │與洪大千連帶沒收之│
│    │          │        │            │        │，如全部或一部不能│
│    │          │        │            │        │沒收時，應以其與洪│
│    │          │        │            │        │大千之財產連帶抵償│
│    │          │        │            │        │之。              │
├──┼─────┼────┼──────┼────┼─────────┤
│ 二 │99年2、3月│林睿騰  │臺中市文心與│海洛因（│王厚傑共同販賣第一│
│    │間之某日  │        │崇德路交岔路│收取交易│級毒品，累犯，處有│
│    │          │        │口附近      │對價新臺│期徒刑拾伍年月。│
│    │          │        │            │幣1000元│未扣案之販賣毒品所│
│    │          │        │            │）      │得新臺幣壹仟元，應│
│    │          │        │            │        │與洪大千連帶沒收之│
│    │          │        │            │        │，如全部或一部不能│
│    │          │        │            │        │沒收時，應以其與洪│
│    │          │        │            │        │大千之財產連帶抵償│
│    │          │        │            │        │之。              │
├──┼─────┼────┼──────┼────┼─────────┤
│ 三 │99年3月31 │陳漢政  │臺中市文心與│海洛因（│王厚傑共同販賣第一│
│    │日上午11時│        │崇德路交岔路│收取交易│級毒品，累犯，處有│
│    │59 分37秒 │        │口附近      │對價新臺│期徒刑拾伍年月。│
│    │後之某時  │        │            │幣1000元│未扣案之販賣毒品所│
│    │          │        │            │）      │得新臺幣壹仟元，應│
│    │          │        │            │        │與洪大千連帶沒收之│
│    │          │        │            │        │，如全部或一部不能│
│    │          │        │            │        │沒收時，應以其與洪│
│    │          │        │            │        │大千之財產連帶抵償│
│    │          │        │            │        │之。              │
├──┼─────┼────┼──────┼────┼─────────┤
│ 四 │99年6月18 │黃仲  │臺中市○○路│海洛因（│王厚傑共同販賣第一│
│    │日上午10時│        │與文心路交岔│收取交易│級毒品，累犯，處有│
│    │50分17秒後│        │路口附近    │對價新臺│期徒刑拾伍年月。│
│    │之某時    │        │            │幣1000元│未扣案之販賣毒品所│
│    │          │        │            │）      │得新臺幣壹仟元，應│
│    │          │        │            │        │與洪大千連帶沒收之│
│    │          │        │            │        │，如全部或一部不能│
│    │          │        │            │        │沒收時，應以其與洪│
│    │          │        │            │        │大千之財產連帶抵償│
│    │          │        │            │        │之。              │
├──┼─────┼────┼──────┼────┼─────────┤
│ 五 │99年6月23 │黃仲  │臺中市○○路│海洛因（│王厚傑共同販賣第一│
│    │日下午2時 │        │與文心路交岔│收取交易│級毒品，累犯，處有│
│    │37分38秒後│        │路口附近    │對價新臺│期徒刑拾伍年月。│
│    │之某時    │        │            │幣1000元│未扣案之販賣毒品所│
│    │          │        │            │）      │得新臺幣壹仟元，應│
│    │          │        │            │        │與洪大千連帶沒收之│
│    │          │        │            │        │，如全部或一部不能│
│    │          │        │            │        │沒收時，應以其與洪│
│    │          │        │            │        │大千之財產連帶抵償│
│    │          │        │            │        │之。              │
└──┴─────┴────┴──────┴────┴─────────┘